【裁判字號】    95,訴,2627
【裁判日期】    951228
【裁判案由】    毒品危害防制條例
【裁判全文】
臺灣桃園地方法院刑事判決              95年度訴字第2627號
公  訴  人  臺灣桃園地方法院檢察署檢察官
被      告  彭光麟
上列被告因違反毒品危害防制條例案件，經檢察官提起公訴（95
年度毒偵字第5018號），被告於本院準備程序進行中，就被訴事
實為有罪之陳述，經告知簡式審判程序之旨，並聽取當事人之意
見後，本院裁定由受命法官獨任進行簡式審判程序，判決如下：
    主  文
彭光麟施用第一級毒品，累犯，處有期徒刑壹年壹月。扣案之海
洛因壹包（淨重零點零壹公克）沒收銷燬之，盛裝前開海洛因之
包裝袋壹個及注射針筒肆支均沒收。
    事  實
一、被告彭光麟前因脫逃、竊盜、妨害公務等罪，經臺灣新竹地
    方法院以88 年度易字第733 號刑事判決分別判處有期徒刑3
    月、8 月、5 月，三罪定應執行有期徒刑1 年3 月確定；復
    因違反毒品危害防制條例案件，經本院以90年度訴字1510號
    刑事判決判處有期徒刑10月確定，再因偽造文書案件，經臺
    灣新竹地方法院以91年度易字第42號刑事判決判處有期徒刑
    3 月確定，二罪經臺灣新竹地方法院以91年度聲字第577 號
    裁定應執行刑有期徒刑1 年確定，與前案接續執行，並於92
    年5 月9 日假釋出監，所餘期間付保護管束，於93年1 月10
    縮刑期滿，假釋未經撤銷而執行完畢。另因施用毒品案件，
    經臺灣新竹地方法院以88年毒聲字第852 號裁定送觀察、勒
    戒，嗣於88年7 月9 日因無繼續施用傾向執行完畢釋放出所
    。復因施用毒品案件，經本院以90年度毒聲字第3207號裁定
    令入戒治處所施以強制戒治，於90年8 月20入戒治處所，嗣
    經本院以91年度毒聲字第106 號裁定停止戒治併付保護管束
    ，而於同91年1 月30日出所，於91年8 月19日保護管束期滿
    執行完畢。詎仍不知悔改，於前開強制戒治執行完畢釋放後
    五年內，復基於施用第一級毒品海洛因之犯意，於95年9 月
    17日上午11時為警採尿前回溯26小時內某時（不含查獲後至
    採尿時之時間），在胞弟位於桃園縣平鎮市○○路○○段46
    9 巷11號3 樓之住處內，施用第一級毒品海洛因1 次。嗣於
    95年9 月16日晚間11時20分許，於上址為警查獲，並扣得海
    洛因1 包（淨重0.01公克）及被告所有供（但非專供）施用
    海洛因之注射針筒4 支。
二、案經桃園縣政府警察局平鎮分局報告臺灣桃園地方法院檢察
    署檢察官偵查起訴。
    理  由
一、按刑事訴訟法第273 條之1 規定除被告所犯為死刑、無期徒
    刑、最輕本刑為三年以上有期徒刑之罪、或高等法院管轄第
    一審案件者外，於審判期日前之程序進行中，被告先就被訴
    事實為有罪之陳述時，審判長得告知被告簡式審判程序之旨
    ，並聽取當事人、代理人、辯護人及輔佐人之意見後，裁定
    進行簡式審判程序。經查，本件被告被訴違反毒品危害防制
    條例乙案，非前開不得進行簡式審判程序之案件，經被告於
    本院行準備程序時就訴事實為有罪之陳述，且經法官告知被
    告簡式審判程序之旨，聽取被告及檢察官之意見後，爰依上
    開刑事訴訟法第273 條之1 之規定，裁定改依簡式審判程序
    審判之，合先敘明。
二、上揭犯罪事實，業據被告坦承不諱。被告於95年9 月17日上
    午11時為警查獲採集之尿液檢體，經送臺灣檢驗科技股份有
    限公司以酵素免疫分析法（EIA） 初步檢驗，再以氣相層析
    質譜儀分析（GC/MS） 為確認檢驗結果，確呈鴉片類嗎啡陽
    性反應，此有此有該公司出具之濫用藥物尿液檢驗報告、桃
    園縣政府警察局平鎮分局被採尿人姓名編號對照表各1 份附
    卷可稽。而按海洛因經注射入人體後，約百分之80於24小時
    內自尿中排出，一般而言，尿液中能否驗出嗎啡陽性與其投
    與量、投與途徑、採尿時間、個人體質及檢驗方法之靈敏度
    有關，國外曾有文獻報導注射6 毫克之海洛因鹽酸鹽，其代
    謝物嗎啡之平均可檢出時限約為26小時，且以氣相層析質譜
    分析法作藥物及其代謝產物之定性及定量分析檢驗者，幾乎
    不會有偽陽性反應產生，亦即如尿液中未含有煙毒之反應者
    ，即不可能產生因藥物所引起之偽陽性反應；此為毒品檢驗
    學之常規，亦為本院辦理相關違反毒品危害防制條例案件所
    知悉，是以上開檢驗結果當足以認定為真實而堪予採信。足
    認被告於95年9 月17日上午11時為警採尿前回溯26小時內某
    時，確有施用第一級毒品海洛因1 次之行為。另扣案白色粉
    1 包（淨重0.01公克，空包裝重0.57公克）經送法務部調查
    局鑑驗結果，確含海洛因成分，此有法務部調查局95年10月
    22日調科壹字第09523027980 號鑑定書1 份在卷足憑，此外
    復有注射針筒4 支扣案可佐，足認被告自白確與事實相符，
    應堪採信。綜上所述，本件事證明確，被告施用第一級毒品
    之犯行洵堪認定，應予依法論罪科刑。
三、按海洛因係毒品危害防制條例第2 條第2 項第1 款所規範之
    第一級毒品，被告予以施用，所為係犯同條例第10條第1 項
    之施用第一級毒品罪。其於施用海洛因行為前後所持有之第
    一級毒品海洛因行為，既意在供己施用，其持有之低度行為
    應為施用之高度行為吸收，不另論罪。被告前有如事實欄所
    載之犯罪科刑及執行情形，有臺灣高等法院被告前案紀錄表
    各1 份在卷可參，被告曾有如事實欄所載之犯行及執行情形
    ，有臺灣高等法院被告前案紀錄表1 份在卷可按，被告於前
    案有期徒刑執行完畢後，5 年內故意再犯本件有期徒刑以上
    之施用第一級毒品罪，為累犯，應依刑法第47條第1 項規定
    加重其刑。爰審酌被告已有多次施用毒品之前科，猶未能自
    新、戒斷毒癮而再犯本案，戕害自身健康，漠視法令禁制，
    顯見自制能力薄弱，應予較長之隔離，促其改正惡習，惟犯
    後坦承犯行，暨其犯罪動機、手段、施用毒品之次數等一切
    情狀，量處如主文所示之刑。
四、扣案第一級毒品海洛因1 包（淨重0.01公克），應依毒品危
    害防制條例第18條第1 項前段規定，沒收銷燬之。至盛裝前
    開第一級毒品海洛因之包裝袋1 個及扣案注射針筒4 支，係
    被告所有供（但非專供）施用第一級毒品海洛因所用之物，
    業據被告供承在卷，爰依刑法第38條第1 項第2 款規定宣告
    沒收。
五、據上論斷，應依刑事訴訟法第273條之1第1項、第299條第1
    項前段，毒品危害防制條例第10條第1項、第18條第1項前段
    ，刑法第11條前段、第47條第1項、第38條第1項第2 款，判
    決如主文。
本案經檢察官薛植和到庭執行職務。
中    華    民    國    95    年    12    月    28    日
                    刑事第二庭 法  官 林蕙芳
以上正本證明與原本無異。
如不服本判決，應於判決送達後10日內向本院提出上訴狀（應附
繕本），上訴於臺灣高等法院。
                               書記官 李佩玲
中    華    民    國    95    年    12    月    28    日
附錄論罪科刑依據之法條：
毒品危害防制條例第10條
施用第一級毒品者，處 6 月以上 5 年以下有期徒刑。
施用第二級毒品者，處 3 年以下有期徒刑。


司法院資訊處製作；財團法人民間司法改革基金會備份。
